【裁判字號】    95,易,376
【裁判日期】    950510
【裁判案由】    竊盜
【裁判全文】
臺灣士林地方法院刑事判決               95年度易字第376號
公  訴  人  臺灣士林地方法院檢察署檢察官
被      告  丙○○
上列被告因竊盜案件，經檢察官提起公訴 (95年度偵字第746 號
、第2287號），本院經訊問被告後，被告為認罪之答辯，本院合
議庭裁定認本件宜由受命法官以簡式審判程序審理並判決如下：
    主  文
丙○○連續攜帶兇器竊盜，處有期徒刑壹年。
扣案之螺絲起子、套筒起子、尖頭起子、十字起子、剪刀、鐵撬
、手電筒各壹個及手套壹雙均沒收。
    事  實
一丙○○因其父車禍受傷，急需金錢周轉，適姓名年籍不詳綽號
  「阿全」之成年男子向丙○○稱其願以每個新台幣（下同）
  3,000 元之代價購買自小客車之行車電腦等語，丙○○為取得
  金錢應急，竟基於意圖為自己不法所有之概括犯意，先於民國
  94年11月21日下午5 時至7 時40分間某時，在臺北縣三重市○○○路560 巷38號前，見丁○○所有車牌號碼LH3-253 號重型
  機車鑰匙掛在車上，疏未取下，即趁四下無人之際，利用該鑰
  匙發動機車而竊取之，得手後供己代步及騎乘該機車找尋自小
  客車以竊取行車電腦。嗣先後於附表所示之時間，攜帶其所有
  客觀上對於人之生命、身體具有危險性，足資為兇器使用之扣
  案鐵撬、剪刀、螺絲起子、套筒起子、尖頭起子、十字起子各
  1 支，分別至附表所示之地點，雙手戴上扣案其所有之手套，
  並以扣案其所有之手電筒照明，以手將如附表1 至4 所示車號
  自小客車之左前方大燈卸下（僅將之卸下，嗣後仍可裝回，並
  未毀棄、損壞或致令不堪用），再自該處伸入自小客車引擎室
  ，以扣案其所有之鐵撬將行車電腦底座卡榫撬開，將行車電腦
  抽出後，以扣案其所有之剪刀將連接之線頭剪斷，竊取如附表
  1 至4 所示自小客車之行車電腦，得手後將部分竊得之行車電
  腦賣予「阿全」，變現花用，其於94年12月22日上午6 時20分
  ，在附表編號5 所示地點，著手將M9-8726 號自用小客車左大
  燈卸下（嗣後仍可裝回，並未毀棄、損壞或致令不堪用），擬
  續將該車行車電腦底座卡榫撬開時，適為行經該處之巡邏員警
  查獲，而未得逞，並為警當場扣得螺絲起子、套筒起子、尖頭
  起子、十字起子、剪刀、鐵撬（扣押物品清單記載為鐵鍬）、
  手電筒、口罩各1 個及手套1 雙，及其竊得之車牌號碼LH3-25
  3 號重型機車及該車鑰匙1 支、行車電腦1 台。
二案經被害人丁○○、甲○○、乙○○、戊○○訴由臺北市政府
  警察局士林分局報告臺灣士林地方法院檢察署檢察官偵查起訴
  。
    理  由
甲、程序部分：
  被告丙○○前因於95年2 月2 日，竊取楊勝龍所有車牌號碼GE
  B-472 號機車之犯行，經台灣板橋地方法院於95年2 月27日以
  95年度簡字第1045號刑事簡易判決判處有期徒刑4 月確定乙情
  ，有本院自網路下載之該案判決書及台灣高等法院被告全國前
  案紀錄表在卷可稽，本案被告所為各次竊盜犯行之時間，雖與
  上開確定判決被告所為竊盜之時間，僅距2 個月左右，時間堪
  認緊接，然被告於本院供稱：因伊父親出車禍急需用錢，「阿
  全」說他想要行車電腦，伊才起意先偷LH3-253 號重型機車代
  步，再騎該機車找尋自用小客車竊取行車電腦，95年2 月2 日
  會竊取楊勝龍之機車，係因當天正好去朋友家，身上沒錢可搭
  交通工具返家，正好看到楊勝龍之機車，才偷該車。本案於94
  年12月22日上午6 時20分遭警查獲後，即思悔改，不想再偷東
  西，後來因沒錢，才又於95年2 月2 日偷楊勝龍之機車等語（
  參本院95年4 月20日準備程序及審理筆錄），堪認被告係因其
  父車禍需款，適「阿全」表示要行車電腦，始起意為本案竊盜
  犯行，且於本案遭查獲後，被告即思不再行竊，嗣於95年2 月
  2 日再為上開犯行，是因當日其自友人處欲返家時，無錢搭乘
  交通工具，適見楊勝龍之機車停在該處，才另行起意竊盜至明
  ，是被告本案之犯行與前述95年度簡字第1045號刑事簡易確定
  判決之犯行間，並非基於同一概括犯意為之，二者間當無連續
  犯裁判上一罪之關係，從而本件當非該案確定判決既判力所及
  ，先予敘明。
乙、實體部分
  一上揭犯罪事實，業據被告丙○○於警詢、偵查及本院調查、
    審理時坦承不諱，核與證人即被害人丁○○、甲○○、乙○○、戊○○、己○○（為螽穎實業有限公司之負責人）於警
    詢中之指述情節相符，復有自願受搜索同意書、扣押物品目
    錄表、贓物認領保管單、照片、車輛車牌失竊作業查獲車輛
    認可資料、車籍作業系統查詢認可資料、行車執照在卷可稽
    ，及扣案之螺絲起子、套筒起子、尖頭起子、十字起子、剪
    刀、鐵撬、手電筒各1 個、手套1 雙及行車電腦可佐，足認
    被告之自白與事實相符，堪以採信。本案事證已臻明確，被
    告之犯行洵堪認定，應依法論科。
  二按刑法第321條第1 項第3 款之攜帶兇器竊盜罪，係以行為人
    攜帶兇器竊盜為其加重條件，此所謂兇器，其種類並無限制
    ，凡客觀上足對人之生命、身體、安全構成威脅，具有危險
    性者均屬之，且祇須行竊時攜帶此種具有危險性之兇器為已
    足，並不以攜帶之初有行兇之意圖為必要，亦不以使用為必
    要，最高法院79年臺上字第5253號判例、92年臺上字第3669
    號判決意旨可資參照。查被告丙○○為附表所示竊盜犯行時
    ，攜帶之鐵撬、剪刀、螺絲起子、套筒起子、尖頭起子、十
    字起子等工具，均為金屬材質，客觀上足以造成生命、身體
    之危害，當屬兇器甚明。核被告於前述94年11月21日所為之
    犯行，係犯刑法第320 條第1 項之普通竊盜罪；所為附表編
    號1 至4 之犯行，係犯刑法第321 條第1 項第3 款之攜帶兇
    器竊盜罪；而所為附表編號5 所示之犯行，因適巡邏員警到
    場此障礙未遂，而未著手部分，則係犯同法第321 條第2 項
    、第1 項第3 款之攜帶兇器竊盜未遂罪。被告先後6 次竊盜
    、加重竊盜、加重竊盜未遂犯行，時間緊接，且係犯基本構
    成要件相同罪名之罪，顯係基於概括犯意反覆為之，為連續
    犯，應依連續犯之規定論以一罪，並加重其刑。爰審酌被告
    年值青壯，不思以正道取財，竟貪欲圖便，連續多次竊取他
    人財物，對被害人財產安全、社會治安影響非輕，及其犯罪
    動機、目的、攜帶兇器之竊盜手段、所生之損害，犯後坦承
    犯行，態度尚稱良好等一切情狀，量處如主文所示之刑。
  三扣案之螺絲起子、套筒起子、尖頭起子、十字起子、剪刀、
    鐵撬、手電筒各1 個，及手套1 雙，係被告所有，且供本件
    竊盜犯行所用，業據被告供承在卷，爰依刑法第38條第1 項
    第2 款規定宣告沒收。至扣案之口罩1 個，雖為被告所有，
    然與本件犯行無涉，自無從諭知沒收，而扣案被告竊得之行
    車電腦1 個，應發還予被害人，亦無從諭知沒收。
  四臺灣板橋地方法院檢察署95年度偵字第9067號移送併辦意旨
    略以：被告丙○○基於意圖為自己不法所有之概括犯意，於
    95年3 月21日下午5 時許，在臺北縣三重市○○○路68號前
    ，見李忠政所有車號4692-DA 號自用小客車，鑰匙未取下且
    未熄火，竟擅自駛離竊取之；復於同年月31日下午11時許，
    在臺北縣新莊市○○路268 巷內空地，持客觀上可供兇器使
    用之板手，竊取劉榮湘所有之車牌0183-DY 號2 面，得手後
    ，懸掛於上開竊得之李忠政所有自用小客車上，嗣經警於同
    年4 月5 日下午8 時40分許，在臺北縣三重市○○街148 巷
    10弄5 號前，攔檢查獲，因認被告涉有刑法第320 條第1 項
    竊盜罪嫌、第321 條第1 項加重竊盜罪嫌，而與本案起訴部
    分具有裁判上一罪之連續犯關係，請求併案審理等語。惟按
    連續犯必須基於一個概括犯意，連續為數行為而犯同一罪名
    ，始能成立。所謂基於一個概括犯意，必須其多次犯罪行為
    自始均在一個預定犯罪計劃之內，出於主觀上始終同一犯意
    之進行，若中途另有新犯意發生，縱所犯為同一罪名，究非
    連續其初發的意思，即不能成立連續犯，此有最高法院22年
    上字第3233號、70年臺上字第6296號判例意旨可資參照。經
    查，被告為併案意旨所指犯行之時間，係95年3 月21日、同
    年月31日，與本案被告被訴竊盜罪之犯案時間即94年11月21
    日至同年12月22日，相距達3 個月之久，時間並非密接，復
    參以被告於本院調查、審理中供稱如前「甲」部分所載各語
    ，及另供稱：95年3 月21日竊取4692-DA 號自用小客車係因
    當時經濟狀況不好，沒錢搭交通工具返家，正好見該車始起
    意偷車等語，堪認被告係因其父車禍需款，適「阿全」表示
    要行車電腦，始起意為本案竊盜犯行，且於本案遭查獲後，
    被告即思不再行竊，嗣於95年3 月21日再為上開犯行，是因
    當日無錢搭乘交通工具，適見李忠政之車，始起意竊車，又
    為掩飾所竊車之車牌，才另竊取「0183-DY 號」車牌，以懸
    掛在李忠政之自小客車上，顯見被告為前開移送併案之竊盜
    犯行，與為本案竊盜犯行間，非出於同一概括犯意為之。揆
    諸前揭說明，上開併辦部分與本案起訴部分即無連續犯裁判
    上一罪關係存在，此部分非起訴效力所及，本院無從併案審
    理，應退由檢察官依法另行偵處，附此敘明。
  五據上論斷，應依刑事訴訟法第299 條第1 項前段、第273 條
    之1 第1 項，刑法第56條、第321 條第1 項第3 款、第38條
    第1 項第2 款，判決如主文。
丙、本案經檢察官林聰良到庭執行職務。
中    華    民    國    95    年    5    月    10     日
                  刑事第五庭法  官  江翠萍
附表
 ┌──┬──────┬──────┬──────────────────────┐
 │編號│犯罪時間    │犯罪地點    │行竊之標的                                  │
 ├──┼──────┼──────┼──────────────────────┤
 │1   │94年12月17日│台北市士林區│乙○○所有車號DS-3928 號自小客車之行車電腦1 │
 │    │凌晨5 時30分│中山北路6 段│部得手。                                    │
 │    │            │728 巷8 號前│                                            │
 ├──┼──────┼──────┼──────────────────────┤
 │2   │94年12月19日│台北市士林區│戊○○使用，欣格聯合企業有限公司所有車號5E-7│
 │    │凌晨5 、6 時│德行東路229 │438 號自小客車之行車電腦1 部得手。          │
 │    │許          │巷前        │                                            │
 ├──┼──────┼──────┼──────────────────────┤
 │3   │94年12月22日│台北市士林區│大釧小客車租賃有限公司所有車號AA-5778 號自小│
 │    │凌晨4 時許  │天母棒球場附│客車之行車電腦1 部得手。                    │
 │    │            │近          │                                            │
 ├──┼──────┼──────┼──────────────────────┤
 │4   │94年12月22日│台北市士林區│甲○○所有之車號2A-9272 號自小客車之行車電腦│
 │    │凌晨5 時許  │中山北路7 段│1 部得手。                                  │
 │    │            │148 號前    │                                            │
 ├──┼──────┼──────┼──────────────────────┤
 │5   │94年12月22日│台北市士林區│欲竊取螽穎實業有限公司所有車號M9-8726 號之行│
 │    │凌晨6 時20分│中山北路7 段│車電腦，惟卸下該車左大燈，伸手進入引擎室欲竊│
 │    │許          │124 巷7 號對│取行車電腦時，適警經過查獲，而未得手。      │
 │    │            │面          │                                            │
 └──┴──────┴──────┴──────────────────────┘
以上正本證明與原本無異。
如不服本判決，應於判決送達後10日內，向本院提出上訴狀。
                            書記官  張茹茵
中    華    民    國    95    年    5     月    11    日
附錄法條：
刑法第320 條第1 項、刑法第321 條第1 項第3 款
刑法第320 條第1 項
意圖為自己或第3 人不法之所有，而竊取他人之動產者，為竊盜
罪，處五年以下有期徒刑、拘役或五百元以下罰金。
刑法第321 條第1 項第3 款
犯竊盜罪而有左列情形之一者，處六月以上、五年以下有期徒刑
：
一  於夜間侵入住宅或有人居住之建築物、船艦或隱匿其內而犯
之者。
二  毀越門扇、牆垣或其他安全設備而犯之者。
三  攜帶兇器而犯之者。
四  結夥三人以上而犯之者。
五  乘火災、水災或其他災害之際而犯之者。
六  在車站或埠頭而犯之者。
前項之未遂犯罰之。


司法院資訊處製作；財團法人民間司法改革基金會備份。
